臺灣臺南地方法院刑事判決　　　　　　 95年度簡上字第473號
上　訴　人
即　被　告　甲○○
上列上訴人即被告因竊盜案件，不服本院九十五年度簡字第三一
七六號中華民國九十五年十月十九日第一審簡易判決（聲請簡易
判決處刑案號：九十五年度偵字第八七七二號），提起上訴，本
院管轄之第二審合議庭判決如下：
    主  文
上訴駁回。
    事  實
一、甲○○前因偽造文書、竊盜、竊盜案件，經臺灣高等法院臺
    南分院、臺灣高等法院、臺灣臺中地方法院先後各判處有期
    徒刑六月、六月、五月（均得易科罰金），經臺灣臺中地方
    法院定應執行刑為有期徒刑一年三月（得易科罰金）確定，
    於民國九十五年二月二十三日執行完畢出監。詎不知悔改，
    於九十五年五月二十日下午五時許，在臺南市○區○○路西
    段六十五號前，趁乙○○所有車牌號碼ＪＴＰ─二二三號重
    型機車之鑰匙疏未取下有機可乘之際，竟意圖為自己不法所
    有，基於竊取之犯意，徒手竊取上開機車得手，供己代步之
    用。嗣於九十五年五月二十二日下午五時十分許，在臺南縣
    佳里鎮鎮山里九十四號「鎮山宮」前，為警查獲，並扣得上
    開機車一臺（已發還乙○○具領）。
二、案經乙○○訴由臺南縣警察局佳里分局報請臺灣臺南地方法
    院檢察署檢察官偵查後聲請以簡易判決處刑。
    理  由
一、本件被告甲○○經合法傳喚，無正當理由不到庭，爰依刑事
    訴訟法第三百七十一條規定，不待其陳述，逕行判決，先予
    敘明。
二、上揭犯罪事實，業據被告於警詢、偵訊中自白承認，且經證
    人即告訴人乙○○於警詢中證述綦詳，並有臺南市警察局車
    輛失竊電腦輸入單、扣押物品目錄表、贓物認領保管單各一
    份暨照片二張在卷可稽，足認被告之任意性自白確與事實相
    符，堪以採信。本案事證明確，被告犯行堪以認定，應依法
    論科。
三、論罪科刑：
  (一)核被告所為，係犯刑法第三百二十條第一項之竊盜罪。本罪
    之罰金刑部分，於被告行為後，刑法施行法增訂第一條之一
    ，於九十五年六月十四日公布，並於同年七月一日施行；該
    條規定：「中華民國九十四年一月七日刑法修正施行後，刑
    法分則編所定罰金之貨幣單位為新臺幣。九十四年一月七日
    刑法修正時，刑法分則編未修正之條文定有罰金者，自九十
    四年一月七日刑法修正施行後，就其所定數額提高為三十倍
    。但七十二年六月二十六日至九十四年一月七日新增或修正
    之條文，就其所定數額提高為三倍。」考其立法理由，係為
    因應九十四年二月二日修正公布、九十五年七月一日施行之
    刑法施行後，依刑法總則第三十三條第五款規定，罰金貨幣
    單位已改為新臺幣，是以分則編各罪所定罰金之貨幣單位，
    自應配合上開規定修正，為使罰金數額趨於一致，避免衍生
    新舊法比較適用問題，以緩和實務適用法律之衝擊，於不變
    動罰金數額之前提下，而為制定（前揭條文立法意旨參照）
    ，換言之，刑法施行法第一條之一係在替代罰金罰鍰提高標
    準條例部分條文，與適用罰金罰鍰提高標準條例之結果相同
    ，對於被告而言並不發生有利或不利之問題，僅係將貨幣單
    位由銀元改為新臺幣，並非法律變更刑度之條文，當無須就
    新舊法比較適用。
  (二)被告前因偽造文書、竊盜、竊盜案件，經臺灣高等法院臺南
    分院、臺灣高等法院、臺灣臺中地方法院先後各判處有期徒
    刑六月、六月、五月（均得易科罰金），並經臺灣臺中地方
    法院定應執行刑為有期徒刑一年三月（得易科罰金）確定，
    於九十五年二月二十三日執行完畢出監，有臺灣高等法院被
    告前案紀錄表在卷可憑，而刑法第四十七條規定業於九十四
    年二月二日修正公布，並於九十五年七月一日施行，被告於
    受有期徒刑執行完畢後五年以內故意再犯本件有期徒刑以上
    之罪，不論依修正前之刑法第四十七條或依修正後之刑法第
    四十七條第一項規定，均構成累犯，是修正後之規定並未對
    被告較為有利，自應依修正施行前刑法第四十七條規定論以
    累犯，並加重其刑。
  (三)又本件被告於行為時之刑法第四十一條第一項前段規定：「
    犯最重本刑為五年以下有期徒刑以下之刑之罪，而受六個月
    以下有期徒刑或拘役之宣告，因身體、教育、職業、家庭之
    關係或其他正當事由，執行顯有困難者，得以一元以上三元
    以下折算一日，易科罰金。」其於行為時之易科罰金折算標
    準，修正前罰金罰鍰提高標準條例第二條前段（現已刪除）
    規定，就其原定數額提高為一百倍折算一日，則本件被告行
    為時之易科罰金折算標準，應以銀元三百元折算一日，經折
    算為新臺幣後，應以新臺幣九百元折算為一日。惟九十四年
    二月二日修正公布、九十五年七月一日施行之刑法第四十一
    條第一項前段則規定：「犯最重本刑為五年以下有期徒刑以
    下之刑之罪，而受六個月以下有期徒刑或拘役之宣告者，得
    以新臺幣一千元、二千元或三千元折算一日，易科罰金。」
    比較修正前後之易科罰金折算標準，以修正前之規定，較有
    利於被告，是既無刑法第二條第一項後段之情形，自仍應依
    刑法第二條第一項前段，適用修正施行前刑法第四十一條第
    一項前段規定，諭知易科罰金之折算標準。
  (四)爰審酌被告之素行欠佳，有前述前案紀錄表可參，教育程度
    為高職畢業，犯後坦承犯行，態度良好，竊取之財物雖已發
    還告訴人，然其正值壯年，竟不思憑己力以正當收入換取交
    通工具，反而希冀不勞而獲等一切情狀，認原審以本案事證
    明確，依刑事訴訟法第四百四十九條第一項前段、第四百五
    十四條第二項，刑法第二條第一項前段，第三百二十條第一
    項、修正前第四十七條、第四十一條第一項前段，刑法施行
    法第一條之一，廢止前罰金罰鍰提高標準條例第二條，逕以
    簡易判決判處被告有期徒刑六月，如易科罰金，以銀元三百
    元折算一日，認事用法均無違誤，量刑亦屬妥適，被告空言
    不服原判決提起上訴，為無理由，應予駁回。
據上論斷，應依刑事訴訟法第四百五十五條之一第一項、第三項
、第三百六十八條、第三百七十一條，判決如主文。
本案經檢察官丙○○到庭執行職務。
中　　華　　民　　國　　96　　年　　1 　　月　　23　　日
　　　　　　　　　刑事第五庭  審判長法　官　 沈揚仁
                                    法  官   鄭文祺
                                    法  官   張婷妮
以上正本證明與原本無異。
不得上訴。
　　　　　　　　　　　　　　　　　　書記官   陳姿利
中　　華　　民　　國　　96　　年　　1 　　月　　24　　日
附錄本案論罪科刑法條
中華民國刑法第三百二十條第一項
意圖為自己或第三人不法之所有，而竊取他人之動產者，為竊盜
罪，處五年以下有期徒刑、拘役或五百元以下罰金。
